臺灣屏東地方法院民事裁定　　　　　　100年度簡聲抗字第2號
抗　告　人　鍾昭財
相　對　人　傅蔡牡丹
上列當事人間請求停止執行事件，抗告人對於民國100 年7 月13
日本院屏東簡易庭100 年度屏簡聲字第11號裁定提起抗告，本院
裁定如下：
    主  文
原裁定關於擔保金額部分廢棄。
上開廢棄部分，相對人供擔保金額應為新臺幣貳拾捌萬貳仟玖佰
零柒元。
其餘抗告駁回。
抗告程序費用由相對人負擔。
    理  由
一、抗告意旨：伊與相對人前於民國99年11月4 日以本院99年度
    屏簡字第388 號成立訴訟上和解，相對人同意將坐落屏東縣
    阿拔泉段230-12地號土地上，原供伊使用長21.2公尺、寬4
    公尺之道路（下稱系爭土地）仍舊供伊使用，伊則移除14棵
    蓮霧樹。詎伊履行和解內容所定之義務後，相對人卻拒絕提
    供系爭土地供伊通行，且請求繼續審判，原裁定准相對人供
    擔保新臺幣（下同）4,500 元後，停止本院100 年度司執字
    第20595 號強制執行事件，顯有違誤，爰提起抗告，請求廢
    棄原裁定，並駁回相對人停止強制執行之聲請等語。
二、按強制執行程序開始後，除法律另有規定外，不停止執行。
    有回復原狀之聲請，或提起再審或異議之訴，或對於和解為
    繼續審判之請求，或提起宣告調解無效之訴、撤銷調解之訴
    ，或對於許可強制執行之裁定提起抗告時，法院因必要情形
    或依聲請定相當並確實之擔保，得為停止強制執行之裁定，
    強制執行法第18條定有明文。
三、經查，兩造前於99年11月4 日以本院99年度屏簡字第388 號
    成立訴訟上和解，嗣後抗告人持該和解筆錄為執行名義，聲
    請本院以100 年度司執字第20595 號強制執行事件，請求相
    對人履行，相對人復於100 年7 月8 日為繼續審判之請求，
    並經本院以100 年度屏續簡字第1 號審理中等情，業經本院
    調取上開案卷，核閱屬實，是相對人聲請停止執行，於法並
    無不合。次查，本件停止強制執行程序，抗告人所受之損害
    應係未能即時通行系爭土地進入其所有坐落屏東縣高樹鄉○
    ○○段230-59地號土地耕作，受有農作物無法收益之損失。
    又抗告人所有之土地面積約0.3 公頃，其上種植檳榔及蓮霧
    等情，業據抗告人陳明在卷，復有照片及土地登記謄本在卷
    可稽，參酌98年期臺灣農產品生產成本調查報告（本院卷第
    25頁），每公頃檳榔及蓮霧之農家賺款年收分別為14萬8,04
    1 元及51萬8,403 元，平均每公頃之收益即為33萬3,222 元
    ，故以抗告人上開土地之種植面積計算，抗告人每年之農作
    物收益為9 萬9,967 元（333,222 ×0.3 ＝99,967，元以下
    4 捨5 入），而相對人所提之訴訟，非屬得上訴第三審之事
    件，自起訴至案件確定之時間預估為2 年10個月（參考各級
    法院辦案期限實施要點規定：民事簡易程序第一審審判案件
    期限10個月、民事第二審審判案件期限2 年），抗告人因停
    止執行致使農作物無法收益之損害額約為28萬2,907 元【計
    算式：99,967×2.83（年）＝282,907 ，元以下4 捨5 入】
    ，以此作為本件相對人應供擔保之金額，應屬相當。原裁定
    未審酌上情，遽以系爭土地之價值估算抗告人所受之損害，
    自有未洽，應由本院依職權廢棄原裁定關於擔保金額部分，
    自為裁定如主文第2 項所示。
四、據上論結，本件抗告為一部有理由，一部無理由，依強制執
    行法第30條之1 、民事訴訟法第436 條之1 第3 項、第492
    條前段、第495 條之1 第1項 、第449 條第1 項、第95條、
    第79條，裁定如主文。
中    華    民    國   100    年    10    月    31    日
                  民事第二庭    審判長法  官  春生
                                      法  官  李珮妤
                                      法  官  陳威宏
正本係照原本作成。
不得再抗告。
中    華    民    國   100    年    11    月    2     日
                                      書記官  陳勃諺